臺灣高等法院臺中分院刑事判決　　　　96年度上易字第1021號
上　訴　人
即　被　告　甲○○
選任辯護人　周仲鼎　律師
上列上訴人因違反電子遊戲場業管理條例案件，不服臺灣臺中地
方法院96年度易字第992號中華民國96年4月19日第一審判決（起
訴案號：臺灣臺中地方法院檢察署96年度偵字第2836號），提起
上訴，本院判決如下：
    主  文
原判決撤銷。
甲○○意圖營利聚眾賭博，累犯，處有期徒刑捌月，減為有期徒
刑肆月，如易科罰金，以新臺幣壹仟元折算壹日。
扣案電子彈珠伍台（含IC板伍塊）、代幣柒仟捌佰陸拾陸枚、日
報表貳張、月報表壹張，均沒收。
    事  實
一、甲○○前於民國（下同）因違反電子遊戲場業管理條例案件
    ，經台灣台中地方法院判處有期徒刑3月確定，並於95年11
    月15日易科罰金執行完畢。惟並未悔改，利用在臺中縣大里
    市○○○街123號經營「MH便利商店」時，明知未依電子遊
    戲場業管理條例規定辦理營利事業登記，不得經營電子遊戲
    場業，竟自95年12月初起，僱用蕭怡欣，在前開超商店內擔
    任員工。並自95年11月間之某日起，在上揭店內之公眾得出
    入場所內，擅自擺設賭博性電子彈珠台5台，與不特定賭客
    賭博財物。其係由不特定賭客先換取代幣後投入機台，押分
    與其所擺設電玩對賭，所得分數事後可向店員兌換現金（機
    台上之分數1分可換取新台幣10元)，其獲利所得由甲○○所
    有。嗣有賭客林俊宏、廖宏興及毆學智等人於96年1月18 日
    下午4時30分許，在上揭地點賭玩機台時，為警持搜索票執
    行搜索時，當場查獲，並扣得機台內之代幣7,866枚、電子
    彈珠台5台 (含IC板5塊)、日報表2張及月報表1張等物品。
二、案經台中縣警察局霧峰分局報請台灣台中地方法院檢察署檢
    察官偵查起訴。
    理  由
一、訊據上訴人即被告甲○○（下稱被告）對於上揭犯行坦承不
    諱，核與證人即同案被告蕭怡欣、林俊宏及毆學智等人於警
    詢及偵查中所為證述相符，並有上揭電子遊戲機具5台 (含
    IC 板5塊)、代幣7866枚、日報表、指認口卡片、照片及月
    報表等扣案可資佐證，足認被告罪行堪予認定。按賭博性電
　　動機具，係經由IC板程式設計，為店主利益預留一定之得勝
  　機率，店主擺設賭博性電玩與不特定人賭博，雖互有輸贏，
    但電動機具內之IC板程式設計，係可由店主隨意設定，其長
    久機率累積之結果，該電動機具必然贏錢，店主定有利可圖
    ，店主擺設該等賭博性電動機具，當本於此營利之意圖甚明
    ，且本案被告擺設之電動賭博機具有5台，並以薪資僱用員
    工兌換現金，被告經營電子遊戲場業，足以認定必係基於營
    利之意圖。又其等經營龍億電子遊戲場，亦有提供賭博場所
    ，聚集不特定人前往把玩賭博機具之事實。本件被告事證明
    確，其犯行堪予認定，應依法論科。
二、核被告所為，係犯電子遊戲場業管理條例第22條及刑法第
    266條第1項前段、第268條之罪。被告意圖營利供給賭博場
    所、意圖營利聚眾賭博及在公眾得出入之場所賭博財物，均
    係基於一個賭博犯意之決定，以達成同一犯罪之各個舉動，
    係一行為觸犯上開4罪名，屬想像競合犯，依刑法第55條之
    規定，應從情節較重之意圖營利聚眾賭博罪處斷。被告有事
    實欄所載科處有期徒刑及執行完畢紀錄，有台灣高等法院被
    告前案紀錄表1份附卷可佐，其於5年之內故意犯本件有期徒
    刑以上之本罪，為累犯，依刑法第47條第1項加重其刑。原
    審對被告論罪科刑，固非無見，惟查：中華民國96年罪犯減
    刑條例經總統公布後於96年7月16日施行，原審未及依該條
    例就被告宣告刑予以減刑，尚有未合。被告上訴請求從輕量
    刑，雖無理由，惟原判決既有可議，自應由本院將原判決撤
    銷改判。審酌被告除有上述前科外，又另犯原審96年度易字
    第665號案判處有期徒刑5月，為圖營利一再犯案，先前之罰
    金刑顯不足以矯正其惡行，檢察官求處有期徒刑8月，尚非
    無見，量處被告有期徒刑8月之刑罰。被告犯罪時間在96年4
    月24日以前，合於中華民國96年罪犯減刑條件，依該條例第
    2條第1項第3款減其刑期2分之1，並依法諭知易科罰金之折
    算標準，如主文第2項所示。扣案之電子彈珠台5台，係當場
    賭博之器具，不問屬於犯人與否，依刑法第266條第2項沒收
    之。供犯罪所用之代幣7,866枚、日報表2張、月報表1張，
    係供聚眾賭博之物品，且屬被告所有，業據其陳明在卷，爰
    依刑法第38條第1項第2款，宣告沒收。
據上論斷，應依刑事訴訟法第369條、第364條、第299條第1項前
段，電子遊戲場業管理條例第22條，刑法第11條、第266條第1項
前段、第2項、第268條、第55條、第41條第1項、第38條第1項第
2款，中華民國96年罪犯減刑條例第2條第1項第3款、第9條，判
決如主文。
本案經檢察官乙○○到庭執行職務。
中　　華　　民　　國　　96　　年　　7 　　月　　18　　日
            刑事第七庭    審判長法　官  林  榮  龍
                                法　官  張  惠  立
                                法　官  江  錫  麟
上列正本證明與原本無異。
不得上訴。
                                書記官  劉  建  智
中　　華　　民　　國　　96　　年　　7 　　月　　18　　日
附錄論罪科刑法條：
刑法第266條：
  在公共場所或公眾得出入之場所賭博財物者，處1千元以下罰
  金。但以供人暫時娛樂之物為賭者，不在此限。
  當場賭博之器具與在賭檯或兌換籌碼處之財物，不問屬於犯人
  與否，沒收之。
刑法第268條：
  意圖營利，供給賭博場所或聚眾賭博者，處3年以下有期徒刑
  ，得併科3千元以下罰金。
電子遊戲場業管理條例第22條：
  違反第15條規定者，處行為人1年以下有期徒刑、拘役或科或
  併科新台幣50萬元以上250萬元以下罰金。
